---
title: "EDA Lab1"
output:
  html_document:
    df_print: paged
    toc: yes
    toc_float: yes
  html_notebook:
    toc: yes
    toc_float: yes
---

```{r setup, echo=FALSE, warning=FALSE, message=FALSE}
library(tidyverse)
library(here)
theme_set(theme_bw())
```

Para a análise, iremos utilizar os dados coletados para as séries Sherlock, Mr. Robot e Sense8.

```{r}
episodes = read_csv(here("data/series_from_imdb.csv"), 
                    progress = FALSE,
                    col_types = cols(.default = col_double(), 
                                     series_name = col_character(), 
                                     episode = col_character(), 
                                     url = col_character(),
                                     season = col_character())) %>% 
    filter(series_name %in% c("Sherlock", "Mr Robot", "Sense8"))

```

Qual das séries que você escolheu é mais bem avaliada no IMDB? A diferença é grande? Pequena? Muda de acordo com as temporadas da série? 

A avaliação das séries muda de acordo com as temporadas?

```{r}
episodes %>%
    arrange(episodes$series_name) %>%
    mutate (series_f_name = paste(series_name, "- Season", season, sep = ' ')) %>%
    ggplot(aes(x = series_f_name, y = user_rating, color = series_name)) + 
    geom_boxplot() +
    theme(axis.text.x = element_text(angle = 30, hjust = 1))

```

Com a visualização abaixo, é possível perceber que há sim, especialmente para Sense8 e Sherlock, uma grande diferença entre a distribuição das avaliações ao decorrer das temporadas.

Mr Robot - A distribuição de valores de avaliação para a primeira temporada está entre ~8.6 e ~9.7 aproximadamente, por outro lado, apesar de possuírem o mesmo valor para a mediana (um pouco mais de 8.7), a segunda temporada possui uma distribuição mais concentrada em valores entre ~8.6 e ~9.1, o que nos dá a entender que a opinião das pessoas que assistiram e avaliaram seguiram um mesmo consenso. 


Qual das séries que você escolheu tem episódios de qualidade mais irregular segundo o IMDB? A diferença é grande? Pequena?
    
