---
title: "Ciência de Dados Descritiva - Lab1 (EDA)"
output:
  html_document:
    df_print: paged
    toc: yes
    toc_float: yes
  html_notebook:
    toc: yes
    toc_float: yes
---

```{r setup, echo=FALSE, warning=FALSE, message=FALSE}
library(tidyverse)
library(here)
theme_set(theme_bw())
```

# Informações iniciais

Para a análise, iremos utilizar os dados coletados para as séries Sherlock, Mr. Robot e Sense8.

```{r}

series_imdb = read_csv(here("data/series_from_imdb.csv"), 
                    progress = FALSE,
                    col_types = cols(.default = col_double(), 
                                     series_name = col_character(), 
                                     episode = col_character(), 
                                     url = col_character(),
                                     season = col_character())) %>% 
    filter(series_name %in% c("Sherlock", "Mr Robot", "Sense8"))

```

Antes de iniciar as análises, é necessário informar que por tomaremos por _avaliação_ o significado literal, ou seja, a avaliação dada para cada episódio das séries escolhidas.

```{r}

summary(series_imdb %>%
            select(user_rating))

```

Além disso, considerando os dados do sumário acima, temos por menor _avaliação_ o valor 7.5, ou seja, iremos analisar informações apenas de r7, r8, r9 e r10 que indica a porcentagem de usuários que votaram nas notas 7, 8, 9 e 10 respectivamente.  

Para o conjunto de dados que iremos trabalhar temos que a variável _avaliação_ se comporta desta maneira, como informam a visualização abaixo:

```{r}

series_imdb %>%
  ggplot(aes(user_rating)) +
  geom_histogram(binwidth = .1, fill = "orange") +
  scale_x_continuous(breaks = seq(7, 10, 0.5)) +
  labs(y = "Número de ocorrências", x = "Avaliações dos episódios")

```

Dados os valores dos quartis, é possível perceber que pelo menos __50%__ dos valores estão concentrados em avaliações entre 8.6 e 9.2. Isso significa que as séries selecionadas possuem avaliações bastante positivas, visto que a mediana está em 8.9. 

# Perguntas

## Qual das séries que você escolheu é mais bem avaliada no IMDB? A diferença é grande? Pequena? 

Por se tratar de uma pergunta subjetiva, não há uma forma correta de definir a série mais bem avaliada. 

A primeira e talvez mais tradicional forma é verificar a distribuição de notas para cada série. Encapsulando as temporadas e episódios, iremos utilizar a __média__ e __mediana__ para visualizar a série mais bem avaliada.

```{r}

series_imdb %>%
    group_by(series_name) %>%
    summarise(median_rating = median(user_rating),
              mean_rating = mean(user_rating)) %>%
    ggplot(aes(series_name)) +
    geom_point(aes(y = mean_rating, color = 'Média')) +
    geom_point(aes(y = median_rating, color = 'Mediana')) +
    labs(x = "Série", y = "Notas de Avaliação", color = "Métrica")

```

Adotando essas formas de comparação, se adotarmos a __média__ como fator determinante para uma série ser _bem avaliada_ temos que a escolhida é __Mr Robot__. 

Já se adotarmos a __mediana__, temos um aparente empate entre __Sense8__ e __Sherlock__.

Portanto, essa não é a resposta que queremos. Devemos utilizar outra métrica de avaliação.

No nosso conjunto de dados temos as variáveis r1, r2... r10, que descrevem a proporção de avaliações com notas de 1 a 10.
``` 
"r1"          "r2"          "r3"          "r4"          "r5"          "r6"         "r7"          "r8"          "r9"          "r10"
```

Utilizaremos dessas variáveis como métrica para descobrir a série mais __bem avaliada__, ou seja, a que possuir mais ocorrências de notas maiores com mais constância.

```{r}

series_imdb %>%
    group_by(series_name) %>%
    arrange(series_name, season) %>%
    ggplot(aes(x = series_ep)) +
    geom_line(aes(y = r7, color = "Nota 7"), size = .8) +
    geom_line(aes(y = r8, color = "Nota 8"), size = .8) +
    geom_line(aes(y = r9, color = "Nota 9"), size = .8) +
    geom_line(aes(y = r10, color = "Nota 10"), size = .8) +
    facet_wrap(~ series_name) +
    labs(x = "Número do episódio", y = "Porcentagem de usuários", 
         color = "Notas de avaliação")

```

Com essa nova visualização, podemos perceber coisas interessantes:

### Mr Robot

É possível perceber que para os episódios entre 7 e 10 e entre 12 e 17 a porcentagem de r10 aumenta drasticamente, o que nos possibilita pensar que esses são os episódios em que a série possui um andamento e um desenvolvimento de roteiro mais interessante para o espectador ou um momento em que há o _clímax_ na temporada, o que também nos leva a considerar que a série possui muitos altos e baixos. 

### Sense8

Para Sense8, é possível perceber que a porcentagem de r10 é maior de 50% para mais da metade dos episódios da série, o que nos permite observar que a série se apresenta mais constante em suas avaliações.

Se observarmos os episódios partindo do 10 em diante, é possível perceber claramente a constância da série em apresentar uma boa qualidade para os espectadores, visto que há uma crescente muito relevante para r10.

### Sherlock

De forma semelhante a Sense8, Sherlock possui também uma porcentagem de r10 maior de 50% para mais da metade dos seus episódios, contudo, não apresenta a mesma constância. É possível perceber, a exemplo do episódio entre o 10 e 15 (talvez o 12 e 13) que há uma queda bem drástica. Que pode ser explicada ao analisar os episódios, onde um deles é um episódio extra de Natal _(The Abominable Bride)_.

### Conclusão

De acordo com a métrica selecionada, temos que há novamente um __empate__ como ocorreu ao analisarmos a _mediana_ mais acima, portanto, como critério de desempate vamos adotar a __constância__ como sendo o fator determinante. 

Portanto, chegamos à conclusão que __Sense8__ possui uma maior constância e merece o título de __série mais bem avaliada__ do Lab1.


```(~˘▾˘)~  Congrats!!!  ~(˘▾˘~)```


## A avaliação das séries muda de acordo com as temporadas?

```{r}

series_imdb %>%
    ggplot(aes(season, user_rating, color = season)) +
    geom_boxplot() +
    geom_jitter(width = .2, alpha = .6) +
    facet_wrap(~series_name) +
    labs(x = "Temporada", y = "Nota dos episódios", color = "Temporada")

```

### Mr Robot
```{r}

series_imdb %>% 
  filter(series_name == "Mr Robot") %>% 
  group_by(season) %>% 
  summarise(min = min(user_rating),
            first_qu = quantile(user_rating, probs = c(0.25)),
            median = median(user_rating),
            mean = mean(user_rating),
            third_qu = quantile(user_rating, probs = c(0.75)),
            max = max(user_rating))

```

A distribuição de valores de avaliação para a primeira temporada está entre 8.6 e 9.2 para o primeiro e terceiro quartil respectivamente, por outro lado, apesar de possuírem o mesmo valor para a mediana (8.8), a segunda temporada possui uma distribuição mais concentrada em valores entre 8.6 e 9.0, ou seja, um __IQR__ _(intervalo interquartil)_ relativamente baixo, o que nos dá a entender que a opinião das pessoas que assistiram e avaliaram os episódios da segunda temporada seguiram um mesmo consenso. 


### Sense8
```{r}

series_imdb %>% 
  filter(series_name == "Sense8") %>% 
  group_by(season) %>% 
  summarise(min = min(user_rating),
            first_qu = quantile(user_rating, probs = c(0.25)),
            median = median(user_rating),
            mean = mean(user_rating),
            third_qu = quantile(user_rating, probs = c(0.75)),
            max = max(user_rating))

```

A primeira vista é possível perceber uma diferença muito grande entre as temporadas, pois enquanto a primeira temporada possui mediana próxima de 8.6 com alguns valores considerados _outliers_ com avaliações muito mais baixas que o comum (7.5), a segunda temporada possui uma concentração de mais de __50%__ (considerando partes dos quartis) com avaliação superior à 9.0 o que nos diz que, da mesma forma que ocorreu na segunda temorada de Mr Robot, também temos aqui um consenso entre os espectadores da série.

### Sherlock
```{r}

series_imdb %>% 
  filter(series_name == "Sherlock") %>% 
  group_by(season) %>% 
  summarise(min = min(user_rating),
            first_qu = quantile(user_rating, probs = c(0.25)),
            median = median(user_rating),
            mean = mean(user_rating),
            third_qu = quantile(user_rating, probs = c(0.75)),
            max = max(user_rating))

```

Apesar de ter poucos episódios por temporada, ainda assim é possível perceber o desenvolvimento da série. Nas transições de cada temporada é possível perceber mudanças muito descrepantes em relação a avaliação por episódio. O que podemos perceber de primeira é a queda de avaliação que acontece da terceira para a quarta temporada, onde a série tinha uma mediana de avaliação superior a 9.0 e na quarta temporada desceu abruptamente para 8.3.


### Conclusão

A partir das análises e da visualização do gráfico, é possível perceber que há sim, especialmente para __Sense8__ e __Sherlock__, uma grande diferença entre a distribuição das avaliações ao decorrer das temporadas para cada série.
 
## Qual das séries que você escolheu tem episódios de qualidade mais irregular segundo o IMDB? A diferença é grande? Pequena?

### Métrica 1 - Amplitude

Para avaliar a irregularidade da qualidade de um episódio, iremos utilizar o conceito de amplitude, ou seja, uma série possui episódios irregulares quando a diferença entre um episódio e seu próximo se torna muito grande.

```{r}

series_imdb %>%
    mutate(user_rating.lag = if_else(is.na(lag(user_rating)), 0, user_rating - lag(user_rating))) %>% 
    ggplot(aes(series_ep, user_rating.lag, color = as.factor(season))) +
    geom_jitter(width = .1) +
    geom_line() +
    geom_hline(yintercept = 0) +
    facet_wrap(~ series_name) +
    labs(x = "Número do episódio", y = "Nota dos usuários", 
         color = "Temporada", title = "Variações entre episódios por temporada e por série")

```

Para esta visualização, podemos perceber claramente que há muita variação de um episódio para outro em __Sherlock__. Apesar de também vermos muita variação nas outras séries, o que acontece em __Sherlock__ é algo mais discrepante, visto que as distâncias de um episódio e o seu próximo são bem maiores do que nas outras séries, que possuem sim variações mas com pouca amplitude. 

Outra coisa importante é que apesar de __Sense8__ possuir descidas e subidas nas avaliações de seus episódios, podemos ver também que é a série em que mais de __50%__ dos seus episódios estão acima da linha _(eixo y = 0)_, ou seja, possui uma variação positiva e portanto podemos pensar que é uma série mais constante mas com algumas quedas bruscas.

Portanto, podemos concluir que a série que possui qualidade mais irregular entre seus episódios é __Sherlock__.

### Métrica 2 - Variação

De outra forma...

```{r}

series_imdb %>%
    group_by(series_name) %>%
    mutate(user_rating.lag = if_else(is.na(lag(user_rating)), 0, user_rating - lag(user_rating))) %>%
    summarise(mean_rating_lag = mean(user_rating.lag)) %>%
    ggplot(aes(series_name)) +
    geom_point(aes(y = mean_rating_lag, color = 'Média')) +
    labs(x = "Série", y = "Variação de Avaliação", color = "Métrica")

```

Podemos visualizar que a média, nesse caso, nos mostra se a variação é positiva ou negativa em relação a cada episódio avaliado. 

Conseguimos ver que __Sense8__, como visto no gráfico mais acima possui mais de __50%__ dos seus episódios com variação positiva, ou seja, acima da linha _(eixo y = 0)_. O que pode ser percebido nessa visualização.

E de forma semelhante, __Mr Robot__ e __Sherlock__ posuem muitas variações com grande amplitude passando pela linha _(eixo y = 0)_, ou seja, episódios com avaliações __irregulares__ e uma variação negativa. O que também pode ser percebido na visualização.

### Conclusão

Tanto avaliando pela __métrica 1__ como pela __métrica 2__, chegamos à conclusão que __Sherlock__ possui tanto a maior __amplitude__ entre os episódios como a maior __variação__ negativa.

# Extras

## Qual das séries ou temporadas tem episódios mais sem graça? (Um episódio é sem graça se ninguém nem ama nem odeia ele)

Primeiramente iremos definir o que seria __amar__ ou __odiar__ um episódio. Para tal iremos utilizar algumas variáveis já conhecidas por nós: r1, r2, ..., r9, r10. Mais especificamente, r1 e r10 que denotam a nota mínima (1) e nota máxima (10).

```{r}

series_imdb.amor_e_odio =  series_imdb %>%
    mutate(
        rank_odiados = row_number(r1), # maior = mais odiado
        rank_amados = row_number(r10), # maior = mais amado
        amado_odiado = rank_amados * rank_odiados) # maior = mais amado E odiado
    
series_imdb.amor_e_odio %>%
    ggplot(aes(
        x = r1,
        y = r10,
        color = season,
        size = amado_odiado,
        label = season_ep
    )) +
    xlim(min = 0, max = 0.065) +
    ylim(min = 0.2, max = 0.8) +
    geom_hline(yintercept = 0.5) +
    geom_vline(xintercept = 0.0325) +
    geom_point(alpha = .7) +
    geom_text(nudge_x = .006, nudge_y = -.02) +
    facet_wrap(~series_name)

```

__IMPORTANTE: Os valores de r1 vão de 0 até 0.065 e os valores de r10 vão de 0.2 até 0.8, portanto a contagem de 50% será em relação a estes intervalos (como é possível observar visualmente)__

A partir do gráfico nós podemos ter quatro observações:

```
Quadrante superior esquerdo: indica os episódios que tiveram mais de 50% de amor e menos de 50% de ódio.
```

```
Quadrante superior direito: indica os episódios que tiveram mais de 50% de amor e também mais de 50% de ódio.
```

```
Quadrante inferior esquerdo: indica os episódios que tiveram menos de 50% de amor e menos de 50% de ódio.
```

```
Quadrante inferior direito: indica os episódios que tiveram menos de 50% de amor e mais de 50% de ódio.
```