---
title: "Análise interativa sobre as Séries do IMDB"
output:
  html_document:
    df_print: paged
---

```{r setup, echo=FALSE, warning=FALSE, message=FALSE}
library(tidyverse)
library(here)
library(highcharter)
library(htmltools)
theme_set(theme_bw())
```

```{r echo=FALSE}

series_imdb = read_csv(here("data/series_from_imdb.csv"), 
                    progress = FALSE,
                    col_types = cols(.default = col_double(), 
                                     series_name = col_character(), 
                                     episode = col_character(), 
                                     url = col_character(),
                                     season = col_character())) %>% 
    filter(series_name %in% c("Sherlock", "Mr Robot", "Sense8"))

```

# Qual das séries que você escolheu tem episódios de qualidade mais irregular segundo o IMDB?

# Métrica 1 - Amplitude

Para avaliar a irregularidade da qualidade de um episódio, iremos utilizar o conceito de amplitude, ou seja, uma série possui episódios irregulares quando a diferença entre um episódio e seu próximo se torna muito grande.

```{r echo=FALSE}

series_it <- series_imdb %>%
    mutate(user_rating_lag = if_else(is.na(lag(user_rating)), 0, user_rating - lag(user_rating))) %>%
    mutate(series_name = factor(series_name)) %>%
    mutate(season = factor(season))

map(levels(series_it$series_name), function(x){
  series_it %>%
    filter(series_name == x) %>% 
    hchart("line", hcaes(x = series_ep, y = user_rating_lag, group = season)) %>%
    hc_add_theme(hc_theme_smpl()) %>% 
    hc_title(text = x) %>%
    hc_xAxis(title = list(text = "Número do episódio"), tickInterval = 1) %>%
    hc_yAxis(title = list(text = "Amplitude por episódio"),
             plotLines = list(
             list(color = "black",
                  width = 2,
                  value = 0))) %>%
    hc_tooltip(pointFormat = "Nome: {point.episode} <br> Nota: {point.user_rating} <br> Amplitude: {point.user_rating_lag}") %>%
    hc_legend(title = list(text = "Temporada"), align = "right", verticalAlign = "top",
            layout = "vertical", x = 0, y = 50)

  }) %>% 
  hw_grid(rowheight = 220, ncol = 2)  %>% browsable()

```

Para esta visualização, podemos perceber claramente que há muita variação de um episódio para outro em __Sherlock__. Apesar de também vermos muita variação nas outras séries, o que acontece em __Sherlock__ é algo mais discrepante, visto que as distâncias de um episódio e o seu próximo são bem maiores do que nas outras séries, que possuem sim variações mas com pouca amplitude. 

Outra coisa importante é que apesar de __Sense8__ possuir descidas e subidas nas avaliações de seus episódios, podemos ver também que é a série em que mais de __50%__ dos seus episódios estão acima da linha _(eixo y = 0)_, ou seja, possui uma variação positiva e portanto podemos pensar que é uma série mais constante mas com algumas quedas bruscas.

Portanto, podemos concluir que a série que possui qualidade mais irregular entre seus episódios é __Sherlock__.

# Métrica 2 - Variação

De outra forma...

```{r echo=FALSE}

series_var <- series_imdb %>%
    group_by(series_name) %>%
    mutate(user_rating.lag = if_else(is.na(lag(user_rating)), 0, user_rating - lag(user_rating))) %>%
    summarise(mean_rating_lag = mean(user_rating.lag))

    hchart(series_var, "scatter", hcaes(x = series_name, y = mean_rating_lag)) %>%
    hc_add_theme(hc_theme_smpl()) %>% 
    hc_xAxis(title = list(text = "Série")) %>%
    hc_yAxis(title = list(text = "Média de variação da avaliação"), tickInterval = 0.05) %>%
    hc_tooltip(pointFormat = "Nome: {point.series_name} <br> Média: {point.mean_rating_lag}")

```

Podemos visualizar que a média, nesse caso, nos mostra se a variação é positiva ou negativa em relação a cada episódio avaliado. 

Conseguimos ver que __Sense8__, como visto no gráfico mais acima possui mais de __50%__ dos seus episódios com variação positiva, ou seja, acima da linha _(eixo y = 0)_. O que pode ser percebido nessa visualização.

E de forma semelhante, __Mr Robot__ e __Sherlock__ posuem muitas variações com grande amplitude passando pela linha _(eixo y = 0)_, ou seja, episódios com avaliações __irregulares__ e uma variação negativa. O que também pode ser percebido na visualização.

# Conclusão

Tanto avaliando pela __métrica 1__ como pela __métrica 2__, chegamos à conclusão que __Sherlock__ possui tanto a maior __amplitude__ entre os episódios como a maior __variação__ negativa. Portanto, __Sherlock__ é a série com episódios de qualidade mais irregular.